臺灣雲林地方法院刑事判決
109年度易字第675號
公  訴  人  臺灣雲林地方檢察署檢察官
被      告  張文欽


指定辯護人  李建忠律師
上列被告因詐欺案件，經檢察官提起公訴（109年度偵緝字第252
號），被告於準備程序就被訴事實為有罪之陳述，經檢察官聲請
改依協商程序而為判決，本院合議庭裁定由受命法官獨任進行認
罪協商程序，並判決如下：
    主      文
張文欽犯詐欺取財罪，累犯，處有期徒刑肆月，如易科罰金，以
新臺幣壹仟元折算壹日。
    事實及理由
一、本案犯罪事實及證據，除證據部分補充「被告張文欽（下稱
    被告）於本院準備及審理程序時之自白」外，其餘均引用檢
    察官起訴書之記載（如附件）。
二、本件經檢察官與被告、辯護人於審判外達成協商之合意，且
    被告認罪，其合意內容為：被告就臺灣雲林地方檢察署（下
    稱雲林地檢署）109年度偵緝字第252號起訴書犯罪事實一所
    為，係犯刑法第339條第1項之詐欺取財罪，被告認罪，願受
    如主文所示之刑之宣告。經查，上開協商合意並無刑事訴訟
    法第455條之4第1項所列情形之一，檢察官聲請改依協商程
    序而為判決，本院爰不經言詞辯論，於協商合意範圍內為協
    商判決。
三、附記事項：
　  被告前因詐欺案件，經臺灣嘉義地方法院以108年度嘉簡字
    第1469號判決判處有期徒刑3月確定，於109年4月24日徒刑
    易服社會勞動、易科罰金執行完畢等節，有臺灣高等法院被
    告前案紀錄表1份附卷可稽，其於受徒刑之執行完畢後，5年
    以內故意再犯本案有期徒刑以上之罪，為累犯，又依司法院
    大法官會議釋字第775號解釋所示，為避免發生罪刑不相當
    之情形，法院就本案應依該解釋意旨，裁量是否加重最低本
    刑。而所謂避免發生上述罪刑不相當之情形，是指避免發生
    因累犯加重本刑，致生行為人所受之刑罰超過其所應負擔罪
    責之情形。簡言之，避免發生累犯個案加重本刑致生過苛的
    情形。有無過苛，須要經過法院裁量權之行使判斷。本件被
    告受有期徒刑執行完畢之前案，係故意犯罪，並非過失所致
    ；且被告於執行完畢未滿數日即再犯本案，顯見執行結果不
    足使被告警惕收斂，其對刑罰之反應不佳，確具有特別惡性
    。案經綜據以上所有情節加以判斷後，可見被告於本案所犯
    者，加重本刑並未使其所受刑罰超過應負擔之罪責，故應依
    刑法第47條第1項規定，加重其刑。　
四、應適用之法條：刑事訴訟法第455條之2第1項第1款、第455
    條之4第2項、第455條之8、第454條第2項、第299條第1項前
    段，刑法第339條第1項、第47條第1項、第41條第1項前段，
    刑法施行法第1條之1第1項前段。
五、協商判決原則上不得上訴。但有刑事訴訟法第455條之4第1
    項第1款「於本訊問程序終結前，被告撤銷協商合意或檢察
    官撤回協商聲請者」；第2款「被告協商之意思非出於自由
    意志者」；第4款「被告所犯之罪非第455條之2第1項所得以
    協商判決者」；第6款「被告有其他較重之裁判上一罪之犯
    罪事實者」；第7款「法院認應諭知免刑或免訴、不受理者
    」等情形之一，或協商判決違反同條第2項「法院應於協商
    合意範圍內為判決；法院為協商判決所科之刑，以宣告緩刑
    或二年以下有期徒刑、拘役或罰金為限」等規定者（以上均
    簡稱但書情形），不在此限。
六、本案如有上述但書情形，且不服本判決時，得自判決送達之
    日起20日內，向本院提出上訴狀（須附繕本），上訴於第二
    審法院。　　
本案經檢察官施家榮提起公訴，檢察官陳淑香到庭執行職務。
中　　華　　民　　國　　110 　年　　5 　　月　　31　　日
                  刑事第五庭  法  官    陳韋仁
以上正本證明與原本無異。
中　　華　　民　　國　　110 　年　　5 　　月　　31　　日
                              書記官    陳映佐
附錄論罪科刑法條：
中華民國刑法第339條
意圖為自己或第三人不法之所有，以詐術使人將本人或第三人之
物交付者，處5年以下有期徒刑、拘役或科或併科50萬元以下罰
金。
以前項方法得財產上不法之利益或使第三人得之者，亦同。
前2項之未遂犯罰之。

附件：
臺灣雲林地方檢察署檢察官起訴書
                                    109年度偵緝字第252號
　　被　　　告　張文欽　男　68歲（民國00年00月0日生）
　　　　　　　　　　　　住雲林縣○○市○○路○○巷00號
                        居雲林縣○○市○○路000巷00弄00
                          號
　　　　　　　　　　　　國民身分證統一編號：Z000000000號
上列被告因詐欺案件，已經偵查終結，認應提起公訴，茲將犯罪
事實及證據並所犯法條分敘如下：
　　　　犯罪事實
一、張文欽前因詐欺案件，經臺灣嘉義地方法院以108年度嘉簡
    字第1469號判決判處有期徒刑3月確定，經部分易服社會勞
    動、部分易科罰金，於民國109年4月24日執行完畢。詎仍不
    知悔改，於109年4月30日下午1時許，騎乘車牌號碼000-000
    號普通重型機車，至黃秀嫻住處即雲林縣○○鄉○○村○○00○0號
    ，意圖為自己不法之所有，基於詐欺取財之犯意，向黃秀嫻
    謊稱：「妳孫女欠我新臺幣（下同）1萬3,500元」云云，並
    同時持手機假裝撥打電話與黃秀嫻之孫女通話，黃秀嫻因而
    陷於錯誤，當場交付現金1萬3,500元予張文欽。
二、案經黃秀嫻訴由雲林縣警察局斗六分局報告偵辦。
　　　　證據並所犯法條
一、證據清單及待證事實：
編號 證據名稱 待證事實 1 被告張文欽於偵查中之陳述。 被告於上開時間，騎乘車牌號碼000-000號普通重型機車，行經告訴人上開住處附近之事實。 2 證人即告訴人黃秀嫻於警詢時及偵查中之證述。 1.全部犯罪事實。 2.告訴人指認被告之事實。 3 監視器影像翻拍照片2張、車輛詳細資料報表1紙、雲林縣警察局斗六分局饒平所109年6月29日職務報告書1份。 被告於上開時間，騎乘車牌號碼000-000號普通重型機車，行經告訴人上開住處附近之事實。 4 臺灣彰化地方檢察署檢察官96年度偵字第2600、4405號起訴書、臺灣彰化地方法院96年度易字第853號判決、臺灣雲林地方法院107年度易字第176號判決、臺灣雲林地方法院108年度易字第90號號判決、臺灣嘉義地方法院108年度嘉簡字第1469號判決各1份。 被告多次以相同手法向老年人行騙之事實。 
二、核被告所為，係犯刑法第339條第1項之詐欺取財罪嫌。又被
    告前有如犯罪事實欄所載之論罪科刑及執行情形，有被告刑
    案資料查註紀錄表1份附卷可憑，其於徒刑執行完畢5年內，
    故意再犯本件有期徒刑以上之罪，為累犯，請參照大法官釋
    字第775號解釋意旨，審酌是否依刑法第47條第1項規定加重
    其刑。另被告詐取之1萬3,500元為其不法所得，請依刑法第
    38條之1第1項宣告沒收。
三、依刑事訴訟法第251條第1項提起公訴。
　　此　致
臺灣雲林地方法院
中　　華　　民　　國　 109　　年　　11　　月　　30　　日
　　　　　　　　　　　　　　　    檢　察　官　施  家  榮
本件證明與原本無異
中　　華　　民　　國　 109　　年　　12　　月　　7 　　日
                                  書  記  官　周　俐　君